【裁判字號】    99,抗,123
【裁判日期】    990618
【裁判案由】    本票裁定
【裁判全文】
臺灣臺中地方法院民事裁定               99年度抗字第123號
抗  告  人  甲○○
相  對  人  乙○○
上列當事人間聲請本票准許強制執行事件，抗告人對於民國99年
4月27日本院民事庭司法事務官所為99年度司票字第2175號裁定
提起抗告，本院合議庭裁定如下：
    主    文
抗告駁回。
抗告程序費用新臺幣壹仟元由抗告人負擔。
    理    由
一、按執票人向本票發票人行使追索權時，得聲請法院裁定後強
    制執行，票據法第123條定有明文。又本票執票人，依票據
    法第123條規定，聲請法院裁定許可對發票人強制執行，係
    屬非訟事件，此項聲請之裁定，及抗告法院之裁定，僅依非
    訟事件程序，以審查強制執行許可與否，並無確定實體上法
    律關係存否之效力，法院僅就本票形式上之要件是否具備予
    以審查，即為已足，至於當事人間實體上之爭執，應循訴訟
    程序以資解決，要非非訟裁定法院所得審酌，最高法院56年
    台抗字第714號及57年台抗字第76號判例可資參照。
二、本件相對人主張：其執有抗告人於民國95年9月25日所簽發
    如原裁定所示之本票1紙（下稱系爭本票），並免除作成拒
    絕證書，詎提示未獲付款，爰依票據法第123條規定聲請裁
    定許可強制執行等情，已據其提出系爭本票為證。而原裁定
    就系爭本票之形式要件為審查後，認其應記載事項均已具備
    ，因而予以准許，即無不合。
三、抗告意旨略以：相對人持有之系爭本票，係抗告人前於95年
    間將其所有汽車一輛持向相對人典當時所簽發，後因無資力
    回贖，相對人已將該輛汽車變賣取償，故系爭本票已失效，
    抗告人已無支付系爭本票票款之義務，相對人竟又聲請本件
    本票裁定，是屬不當，爰依法提起抗告，請廢棄原裁定等語
    。
四、惟查，相對人依票據法第123條規定，聲請法院裁定對抗告
    人之財產強制執行，其性質既屬非訟事件，則法院僅就系爭
    本票形式上之要件是否具備予以審查即為已足。至於抗告人
    所稱前開事實，縱屬實情，惟核屬原因關係之實體爭執事項
    ，尚非於本件非訟事件程序所得審究，抗告人應另行提起訴
    訟資以解決，是原裁定以抗告人為系爭本票之發票人而准許
    強制執行，於法即屬有據。從而，抗告人提起本件抗告，為
    無理由，應予駁回。
五、未按對於非訟事件，依法應由關係人負擔費用者，法院裁定
    命關係人負擔時，應一併確定其數額，非訟事件法第24條第
    1項定有明文。爰依法確定本件抗告程序費用額如主文第2項
    所示。
六、據上論結，本件抗告為無理由，依非訟事件法第46條、第21
    條第2項、第24條第1項、民事訴訟法第495條之1第1項、第4
    49條第1項、第78條，裁定如主文。
中    華    民    國    99    年    6     月    18    日
                  民事第四庭  審判長  法  官  楊國精
                                      法  官  王金洲
                                      法  官  黃文進
以上正本係照原本作成。
本裁定不得再抗告。
中    華    民    國    99    年    6     月    18    日
                                      書記官  廖春玉

司法院資訊處製作；財團法人民間司法改革基金會備份。
